MARIO BURBANO

Cloud et Data Ingénieur/Analyste

Date de naissance 14 November 1984 Nationalité Irlandaise/Colombienne 91 rue du Colonel Fabien, 92160 Antony, FRANCE État civil En concubinage **** + 33 6 43 27 79 22

burbanom in burbanom @ burbanom@tcd.ie



Docteur en chimie numérique, j'ai une grande expérience dans le Cloud Computing, l'automatisation des tâches et l'analyse de données. Je suis passionné par la mise en œuvre de systèmes de traitement de données et par la façon dont ils peuvent faciliter le processus de prise de décision basée sur les données.

EXPÉRIENCE PROFESSIONNELLE

Ingénieur Data

Ysance/Devoteam

2021 - présent

• Île de France. France

• L'Oréal Au sein de l'équipe IT/BI du département R&I, j'ai participé à un projet dont le but était de migrer l'infrastructure de traitement de données depuis l'environnement existant : Talend/Hadoop vers une solution Airflow/GCP.

Ingénieur/Analyste et formateur

Lincoln/Alten

2019 - 2020

♀ Île de France, France

- Malakoff Humanis Au sein de l'équipe en charge de l'infrastructure de données, j'ai développé une série de scripts visant à analyser les données nécessaires à la réussite de la migration des projets d'apprentissage automatique de l'entreprise développés sur Dataiku DSS. Ces modèles reposaient sur des données hébergées sur site qui devaient être déplacées vers le cloud AWS.
- Orange J'ai intégré l'équipe Marketing Grand Public afin de migrer les datamarts SAS existants vers Dataiku DSS. J'ai alors formé plusieurs équipes à ce nouvel outil.

Ingénieur/Analyste Data

Altran

2018 - 2019

• Île de France, France

- Essilor En tant que membre de l'équipe chargée d'implémenter et de maintenir le logiciel utilisé en interne pour les calculs optiques, j'ai participé à la poussée vers la création d'une infrastructure de données sur le cloud AWS. L'objectif était de pouvoir exploiter les données en les mettant à la disposition des équipes data science et R&D grâce à l'utilisation d'ETL et de l'infrastructure de
- Essilor J'ai également contribué à l'équipe en automatisant l'analyse des tests de régression en développant une série de scripts Python qui ont accéléré la capacité de l'équipe à répondre aux bugs logiciels.

Ingénieur de recherche

CEA

2016 - 2018

Saclay, France

- Réusinage de code FORTRAN/MPI : Au sein de l'équipe Simulation, j'ai réécrit et créé des modules pour un programme de simulation électrochimique. Ce logiciel est un code de Dynamique Moléculaire qui permet de simuler des supercapaciteurs à potentiel constant.
- Dans le cadre de cette intervention, j'ai formulé une nouvelle méthode de résolution des équations d'électrostatique afin de rendre le code plus performant.

COMPÉTENCES

Simulation Numérique

Informatique dématérialisée

Calcul haute performance



Mathématiques/Statistiques



Visualisation de données



Informatique

Pvthon SQL Linux/Unix/Bash **Machine Learning** git **Docker**

0000

AWS

GCP

Dataiku DSS

SAS scikit-learn

pandas Flask

matplotlib/Plotly Analyse statistique

Fortran

MT_EX

Calcul parallèle

Jupyter

Services Cloud

BigQuery AWS EC2 Airflow

PubSub

AWS Lambda

Athena

LANGUES

- Espagnol Langue maternelle
- Anglais C2
- Français C2
- Allemand A1

FORMATION

Ph.D. en Chimie numérique

2009 - 2014

▼ Trinity College Dublin

B.A. en Chimie numérique

2004 - 2009

▼ Trinity College Dublin

EXPÉRIENCE PROFESSIONNELLE - CONT.

Chercheur postdoctoral UPMC/CNRS

2014 - 2016

Paris, France

- Dans le contexte de ce postdoctorat, j'ai utilisé Python pour ajuster les paramètres d'un modèle d'intéractions ioniques afin d'étudier les mouvements corrélés au sein des électrolytes solides pour batteries lithium-ion.
- J'ai également établi des procédures pour générer et analyser de grandes quantités de données en FORTRAN/Python, ensuite utilisées pour expliquer les propriétés des matériaux de ce type de batterie.

Doctorat en Chimie Numérique

2009 - 2013

Trinity College Dublin

Oublin, Ireland

Modélisation numérique des oxydes métalliques

- Dans le contexte de mon Doctorat, j'ai réalisé des simulations moléculaires de matériaux spécifiques à la production et au stockage d'énergie.
- Mes recherches ont permises, grace à l'utilisation de prédictions théoriques, de dissiper les idées fausses concernant le rôle des impuretés et de la morphologie de ces matériaux sur leurs proprietés.
- Pour cela, j'ai utilisé Fortran/MPI/Python pour coder des programmes de simulation et d'analyse de données.

12 articles scientifiques évalués par des pairs, h-index 11, 577 citations aussi que plusieurs conférences internationales.

LOISIRS

Randonnée

Vélo

Activités canines

Jardinage